# 求助各位大神，海域使用金如何进行账务处理？

提问人：linR 时间：2020-11-03 14:33:09
我公司是物流辅助行业通过向自然资源局申请审批拥有 15 公顷的海域使用权，用于船只停泊运输，期限是 43 年，每年缴纳海域使用金约 10 万元，请教各位大神以下问题：
1 、该海域使用权是否属于无形资产？
2 、如果列入无形资产其价值该如何确定？
3 、如不属于无形资产该海域使用金应如何进行账务处理？

回答人：chenyiwei
通过出让或转让取得的海域使用权的会计处理参照出让或转让取得的土地使用权；海域使用金可以类比于土地出让金。